【裁判字號】    95,上更(一),464
【裁判日期】    951208
【裁判案由】    毒品危害防制條例
【裁判全文】
臺灣高等法院刑事判決             95年度上更(一)字第464號
上  訴  人
即  被  告  乙○○
                    （另案台灣宜蘭監獄執行中）
選任辯護人  商桓朧律師
上列上訴人，因毒品危害防制條例案件，不服臺灣宜蘭地方法院
94年度訴字第269號，中華民國94年12月7日第一審判決（起訴案
號：臺灣宜蘭地方法院檢察署94年度偵字第1292號），提起上訴
，本院判決如下：
    主  文
原判決撤銷。
乙○○無罪。
    理  由
一、公訴意旨略以：乙○○明知安非他命係第二級毒品不得販賣
    ，竟基於概括犯意，自民國93年間起至93年12月1日下午止
    ，先自不詳管道販入安非他命後，在桃園縣某處，或在桃園
    縣蘆竹鄉○○路193號三樓住處，連續以每小包新台幣（下
    同）一千元之價格販售安非他命於甲○○三次。嗣於93年12
    月1日下午，甲○○甫向乙○○購得安非他命一千元而尚未
    付款之際，即為警於上址查獲，並當場自甲○○身上扣得安
    非他命1小包，而乙○○則趁隙逃跑。認乙○○有犯毒品危
    害防制條例第四條第二項販賣第二級毒品罪嫌。
二、訊據上訴人即被告，矢口否認連續販賣第二級毒品安非他命
    之事實，陳稱93年12月1日下午沒有拿安非他命給甲○○，
    甲○○身上被查獲之一包安非他命，是他帶來我家，要借用
    我的吸食器，和我一起吸食，不是從我身上取出，到三樓並
    未從屋內取安非他命云云。本件公訴意旨指被告有連續販賣
    第二級毒品安非他命犯嫌，無非係以證人甲○○於警訊及偵
    查中之證述為其依據。惟查證人甲○○就其向被告買受毒品
    之次數，於警訊中供稱有二次，分在93年11月23日及同年12
    月1日下午，惟其於桃園地檢署檢察官偵查時，則供稱從93
    年農曆年開始向被告買，二、三個月拿一次；而其於宜蘭地
    檢署檢察官偵查時，又稱購買之次數忘記了，應該是買2、3
    次。其於原審審理中，先稱在被查獲前的十幾天第一次向上
    訴人購買，而其於同一審理期日（91年11月24日）又稱過完
    年後的夏天開始向上訴人買，所述各情嚴重歧異，紛亂異常
    ，毫無頭緒可資尋繹而無從抉擇，其所述均難採信。況其所
    述交易之地點，有稱在桃園縣路邊者，並未指明係在何處，
    其信口雌黃可以概見。而證人甲○○所指向被告購買第二級
    毒品安非他命，除93年12月1日下午查獲其身上有安非他命
    一包外，餘均未有所謂第二級毒品被查扣之情事，亦無從檢
    驗鑑定以證明其為第二級毒品，徒以證人甲○○可信度很低
    之陳述，實難以證明被告有該犯行。
三、至證人甲○○於93年12月1日下午，在桃園縣蘆竹鄉○○路
    193號夢享家社區一樓走廊被警攔截而查扣一包安非他命，
    經臺灣檢驗科技股份有限公司，以酵素免疫分析法及氣相層
    析質譜儀法檢驗結果，證明確為甲基安非他命（見本審更一
    卷第72頁），惟被告否認該安非他命係伊交給甲○○，並稱
    甲○○在被告上開住處（夢享家社區）附近的國麗家具公司
    上班，在上班處所沒有吸食器，故帶了安非他命至被告住處
    借用被告的吸食器一同吸食，經詳閱本案卷證，證人甲○○
    數度供述其至被告上開住處一同施用安非他命。其於警訊中
    供稱我有吸食安非他命，最近一次是93年11月29日9時許在
    上開被告家（蘆竹鄉○○路193號三樓）客廳吸食安非他命
    （見94年偵字第222號卷第17頁）。於原審審理中供稱警訊
    中所述向被告買二次安非他命，所稱實是在乙○○家裡吸食
    的（見原審卷第112頁）等語。甲○○於上班處所乘空就近
    往被告住處借用吸食器施用安非他命非無可能，被告稱甲○
    ○於93年12月1日下午三時許攜安非他命來借用吸食器共同
    吸食尚非全然無稽，警員於搜索被告上開住處時，未搜得安
    非他命，卻搜獲安非他命吸食器，亦為被告堅稱甲○○帶安
    非他命來伊住處一同吸食之佐證。
四、又本件承辦警員林嘉彬於原審證稱「我們向法院聲請搜索票
    ，搜索被告乙○○上開住處，我們7、8個警員一起去，到社
    區的門口，正要詢問警衛搜索地點的位置，警衛說乙○○的
    車位有攝影機在監視，警衛說他正好回來，我們想直接到地
    下室攔截，我們有一個同事在警衛室看監視的畫面，看到有
    二個人下車，我們到地下室之後，乙○○跟另外一個人已經
    上樓沒碰到，我們又回警衛室向警衛借磁卡上樓，到了三樓
    乙○○住處，敲門無人回應，.... 後來在警衛室看畫面的
    同事說，在一樓走廊的那個人，是與乙○○下車並一起到樓
    上的人，另一組人就把他攔下來，他就是甲○○等語，核與
    被告所供甲○○是打電話與被告聯絡，在外面坐被告的車回
    到夢享家社區，正相符合，也與被告所陳其與甲○○在地下
    室上電梯時，有看到警員過來要按電梯，因沒有磁卡不能操
    控電梯，伊等上三樓從對講機的螢幕，看見警員去警衛室借
    磁卡之情節相符，是被告係與甲○○自外一同乘坐汽車回到
    停車場，並知有警員到來。又被告於本審供稱伊到三樓有打
    開門，但並沒有進入屋內，並沒有回屋內拿安非他命，證人
    甲○○於原審證稱被告住處在三樓，當天我進去後就馬上離
    開，楊健隆說有警察來了，我就馬上離開等語，對於辯護人
    詰問有無看到乙○○從房子何處拿安非他命給你時，甲○○
    並未說有看到被告在屋內拿安非他命給他，而是說明乙○○
    是從他的口袋拿出安非他命，由此情況可知被告在發現有警
    員到來時，已經慌張急欲離去，也無在屋內取安非他命之舉
    。設如證人甲○○所說，被告是從口袋拿安非他命交付給證
    人甲○○，則顯然被告在外與甲○○見面而同車時，被告身
    上已有該包安非他命，如其等有買賣安非他命之意，在途中
    早已完成交易銀貨兩訖，何以回到社區住處仍未完成交易？
    又何必回到住處之後才要交易？尤以搭乘電梯在三樓時既已
    發現警員到來，雙雙急欲離去，卻仍在此緊急時刻交易毒品
    ，若被告果真此時仍為販售安非他命則其既交易毒品，何未
    收取價金？證人甲○○既為購買毒品而來，必已備妥價款，
    收受毒品之間，給付價金並無不能，而被告竟未要求給付價
    金，甲○○亦未為給付，設如甲○○所說該包毒品是被告所
    交付，在那等狀況下，被告是否有意圖營利而販賣第二級毒
    品之犯意至堪懷疑。由上分析可知該包安非他命係被告攜帶
    之可能性不大，尤難認有販賣之行為，被告辯謂是證人甲○
    ○要帶來施用，並借用其吸食器，尚非全無可取。至證人林
    嘉彬於原審證稱「事後據甲○○稱，他們進到乙○○的房子
    之後，拿了安非他命馬上離開」云云，非但與甲○○上開所
    述不符，且警訊中亦無此記載，其假藉傳聞，自非可取。此
    外復無其他積極證據，足證被告有販賣第二級毒品安非他命
    之犯行，其犯罪尚屬不能證明。
五、原判決未經詳酌，遽以證人甲○○可信度極低之供詞為據而
    予論科自有未洽，被告上訴意旨據以指摘原判決不當為有理
    由，應將原判決撤銷為無罪之諭知以昭平允。
據上論斷，應依刑事訴訟法第369條第1項前段、第364條、第301
條第1項判決如主文。
本案經檢察官黃全祿到庭執行職務。
中    華    民    國    95    年    12    月    8     日
                  刑事第五庭    審判長法  官  吳  敦
                                      法  官  張傳栗
                                      法  官  吳啟民
以上正本證明與原本無異。
檢察官如不服本判決，應於收受送達後十日內向本院提出上訴書
狀，其未敘述上訴之理由者並得於提起上訴後十日內向本院補提
理由書（均須按他造當事人之人數附繕本）。
                                      書記官  鄒賢英
中    華    民    國    95    年    12    月    11    日


司法院資訊處製作；財團法人民間司法改革基金會備份。
